【裁判字號】    90,訴,551
【裁判日期】    901207
【裁判案由】    毒品危害防制條例
【裁判全文】
臺灣嘉義地方法院刑事判決                            九十年度訴字第五五一號
    公  訴  人  臺灣嘉義地方法院檢察署檢察官
    被      告  甲○○
右列被告因毒品危害防制條例案件，經檢察官提起公訴（九十年度毒偵字第七四四號
），本院判決如左：
    主  文
甲○○施用第一級毒品，處有期徒刑壹年。
    事  實
一、甲○○前於民國八十八年間，因施用毒品案件，經本院以八十八年度毒聲字第一
    四○六號裁定送觀察、勒戒後，認無繼續施用毒品之傾向，經臺灣嘉義地方法院
    檢察署檢察官以八十八年度毒偵字第二六四號為不起訴處分確定；嗣又再因施用
    毒品案件，經本院以八十九年度毒聲字第八一號裁定送觀察、勒戒後，認無繼續
    施用毒品之傾向，經臺灣嘉義地方法院檢察署檢察官以八十九年度毒偵字第一九
    七號為不起訴處分確定；嗣又於八十九年間，因施用第二級毒品安非他命，除經
    本院以八十九年度毒聲字第一一一四號裁定送戒治處所施以強制戒治一年外，並
    經臺灣嘉義地方法院檢察署檢察官以八十九年度毒偵字第一一一五號聲請簡易判
    決處刑，經本院以八十九年度簡字第六七九號簡易處刑判處有期徒刑六月，如易
    科罰金，以三百元折算一日確定（尚未執行），嗣於八十九年十一月二十四日經
    本院以八十九年度毒聲字第一七五○號裁定停止戒治，所餘戒治期間付保護管束
    。詎仍不知悔改，復萌生施用第一級毒品海洛因之犯意，於九十年四月十一日下
    午三時四十分許採尿前回溯二十六小時內之某時，在不詳地點施用第一級毒品海
    洛因一次及第二級毒品安非他命（施用第二級毒品犯行業經本院以九十年度易字
    第八○八號判處有期徒刑十一月），嗣於九十年四月十一日上午十一時四十分許
    ，為警在嘉義縣竹崎鄉灣橋村五間厝林「合益加油站」前查獲，經採尿送驗後而
    偵知上情。
二、案經嘉義縣警察局竹崎分局報請臺灣嘉義地方法院檢察署檢察官偵查起訴。
    理  由
一、訊據被告甲○○矢口否認有施用第一級毒品之犯行。經查，右揭被告於九十年四
    月十一日上午十一時四十分許為警查獲當時所採集之尿液，經嘉義縣衛生局檢驗
    結果確呈現嗎啡陽性反應無誤，有該局九十年四月十八日出具之煙毒尿液檢驗單
    乙紙附卷可按，被告空言否認，尚無可採；而第一級毒品海洛因經注射入人體後
    ，約有百分之八十於二十四小時內會自尿液中排出，故依人體代謝之情況，平均
    得檢出嗎啡之時效約二十六小時，此有行政院衛生署藥物食品檢驗局八十一年九
    月八日（八一）藥檢一字第八一一四八八五號函附卷可憑，足認被告至遲於查獲
    當時採尿前二十六小時某時內，確曾有施用第一級毒品之事實，是被告施用第一
    級毒品犯行應堪認定。又被告前於八十八年間，因施用毒品案件，經本院以八十
    八年度毒聲字第一四○六號裁定送觀察、勒戒後，認無繼續施用毒品之傾向，經
    臺灣嘉義地方法院檢察署檢察官以八十八年度毒偵字第二六四號為不起訴處分確
    定；嗣又再因施用毒品案件，經本院以八十九年度毒聲字第八一號裁定送觀察、
    勒戒後，認無繼續施用毒品之傾向，經臺灣嘉義地方法院檢察署檢察官以八十九
    年度毒偵字第一九七號為不起訴處分確定；嗣又於八十九年間，因施用第二級毒
    品安非他命，除經本院以八十九年度毒聲字第一一一四號裁定送戒治處所施以強
    制戒治一年外，並經臺灣嘉義地方法院檢察署檢察官以八十九年度毒偵字第一一
    一五號聲請簡易判決處刑，經本院以八十九年度簡字第六七九號簡易處刑判處有
    期徒刑六月，如易科罰金，以三百元折算一日確定（尚未執行），嗣於八十九年
    十一月二十四日經本院以八十九年度毒聲字第一七五○號裁定停止戒治，所餘戒
    治期間付保護管束等情，有臺灣嘉義地方法院檢察署檢察官八十八年度毒偵字第
    二六四號、八十九年度毒偵字第一九七號不起訴處分書、本院八十九年度簡字第
    六七九號簡易判決、本院八十九年度毒聲字第一七五○號裁定、臺灣高等法院被
    告全國前案紀錄表、臺灣嘉義地方法院檢察署刑案資料查註紀錄表各一份附卷為
    憑，被告於臺灣嘉義地方法院檢察署檢察官為不起訴處分後，五年內四犯毒品危
    害防制條例第十條之罪，本件事證明確，被告犯行堪以認定，應予依法論科。
二、查海洛因為毒品危害防制條例所謂之第一級毒品，觀諸該條例第二條第二項第一
    款規定甚明。核被告甲○○所為，係犯毒品危害防制條例第十條第一項之施用第
    一級毒品罪。被告施用前持有第一級毒品之低度行為，應為施用之高度行為所吸
    收，不另論罪。爰審酌被告前曾因施用毒品觸法，經警查獲並送觀察勒戒、戒治
    後仍未戒絕，並隨即再犯，顯見其無悔改之意，其施用足以導致精神障礙、性格
    異常，甚至造成生命危險之毒品，戕害一己之身體健康，及其犯罪之動機、目的
    、手段、犯罪後之態度等一切情狀，量處如主文所示之刑。
三、據上論斷，應依刑事訴訟法第二百九十九條第一項前段，毒品危害防制條例第十
    條第一項，判決如主文。
本案經檢察官曹合一到庭執行職務。
中      華      民      國    九十      年     十二     月      七      日
                                臺灣嘉義地方法院刑事第二庭
                                        法  官  黃  仁  勇
右正本證明與原本無異。
如不服本判決，應於判決送達後十日內向本院提出上訴狀( 應附繕本 )。
中      華      民      國    九十      年     十二     月      十      日
                                        書記官  呂  權  芳
附錄本案論罪科刑法條全文：
毒品危害防制條例第十條：
施用第一級毒品者，處六月以上五年以下有期徒刑。
施用第二級毒品者，處三年以下有期徒刑。


司法院資訊處製作；財團法人民間司法改革基金會備份。
